【裁判字號】    97,易,1474
【裁判日期】    971027
【裁判案由】    竊盜
【裁判全文】
臺灣彰化地方法院刑事判決              97年度易字第1474號
公  訴  人  臺灣彰化地方法院檢察署檢察官歲股
被      告  乙○○原名：陳英.
上列被告因竊盜案件，經檢察官提起公訴（97年度偵字第4378號
），本院依簡式審判程序審理，判決如下：
    主    文
乙○○犯攜帶兇器、毀越門扇及其他安全設備竊盜罪，累犯，處
有期徒刑捌月。
    事    實
一、乙○○前因連續施用第一級毒品、施用第二級毒品案件，經
    本院於民國（下同）92年2 月27日，以91年度訴字第1360號
    判決，分別判處有期徒刑10月、6 月，應執行有期徒刑1 年
    2 月確定，嗣其入監服刑後，經臺灣雲林地方法院以93年度
    聲字第885 號裁定假釋付保護管束，而於93年11月17日因保
    護管束期滿未經撤銷，視為徒刑執行完畢。詎仍不知悛悔，
    因缺錢花用，竟意圖為自己不法之所有，於97年4 月17日凌
    晨5 時40分許，持其所有、客觀上得為兇器之螺絲起子1 把
    ，撬開破壞位於彰化縣彰化巿彰美路1 段276 號、由甲○○
    所經營、無人居住之餐廳後門鎖後，拆下該餐廳廁所窗戶，
    攀越入內（無故侵入他人建築物罪部分未據告訴），竊取該
    店內液晶電視1 臺及香菸11包得逞，並將竊得之香菸全數供
    己施用完畢、將前開液晶電視變賣得款新臺幣（下同）4,00
    0 元後，花用殆盡。嗣於97年4 月18日經警循線查獲。
二、案經彰化縣警察局彰化分局報請臺灣彰化地方法院檢察署檢
    察官偵查起訴。
    理    由
一、除被告所犯為死刑、無期徒刑、最輕本刑為3 年以上有期徒
    刑之罪或高等法院管轄第1審案件者外，於前條第1項程序進
    行中，被告先就被訴事實為有罪之陳述時，審判長得告知被
    告簡式審判程序之旨，並聽取當事人、代理人、辯護人及輔
    佐人之意見後，裁定進行簡式審判程序；除簡式審判程序及
    簡易程序案件外，第1審應行合議審判，刑事訴訟法第273條
    之1 第1 項、第284 條之1 分別定有明文。本件被告乙○○
    所犯係死刑、無期徒刑、最輕本刑為3 年以上有期徒刑之罪
    或高等法院管轄第1 審案件以外之罪，並於本院行準備程序
    時就被訴事實為有罪之陳述，本院合議庭依前揭規定，經評
    議結果，裁定改由受命法官獨任行簡式審判程序，合先敘明
    。
二、上開事實，業據被告乙○○於警詢、偵訊、本院準備程序及
    審理時坦承不諱（見臺灣彰化地方法院檢察署97年度偵字第
    4378號卷第5 、6 、9 、10、59頁，本院97年度易字第1474
    號卷第74、77、78頁），核與證人即被害人甲○○於警詢時
    所為之證述相符（見臺灣彰化地方法院檢察署97年度偵字第
    4378號卷第12、13、15頁），此外，並有照片20張附卷可憑
    （見臺灣彰化地方法院檢察署97年度偵字第4378號卷第22-3
    1 頁），及犯案現場遺留之統一發票1 紙影本在卷可佐（見
    臺灣彰化地方法院檢察署97年度偵字第4378號卷第21頁），
    是認被告自白核與事實相符，本件事證明確，被告犯行堪以
    認定，應予依法論科。
三、按刑法第321 條第1 項第3 款之攜帶兇器竊盜罪，係以行為
    人攜帶兇器竊盜為其加重條件，此所謂兇器，其種類並無限
    制，凡客觀上足對人之生命、身體、安全構成威脅，具有危
    險性之兇器均屬之，且只須行竊時攜帶此種具有危險性之兇
    器為已足，並不以攜帶之初有行兇之意圖為必要（最高法院
    79年臺上字第5253號判例可資參照）。次按刑法第321 條第
    1 項第2 款規定將「門扇」、「牆垣」、「其他安全設備」
    並列，則所謂「門扇」專指門戶而言，應屬狹義指分隔住宅
    或建築物內外之間之出入口大門而言，而所謂「其他安全設
    備」，指門扇牆垣以外，依社會通常觀念足認防盜之一切設
    備而言，所謂「毀越」指毀損與踰越而言（最高法院25年上
    字第4168號判例要旨參照）。查被告乙○○為如事實欄所載
    之竊盜犯行時，所攜帶之螺絲起子1 把，為堅硬金屬製品，
    客觀上足對人之生命、身體、安全造成危險，為可供兇器使
    用之物無訛；被告係破壞被害人餐廳後門鎖後，攀越廁所窗
    戶入內行竊，應屬毀越門扇及其他安全設備無疑。核被告乙
    ○○所為，係犯刑法第321 條第1 項第3 款、第2 款之攜帶
    兇器、毀越門扇及其他安全設備竊盜罪。另被告前因連續施
    用第一級毒品、施用第二級毒品案件，經本院於92年2 月27
    日，以91年度訴字第1360號判決，分別判處有期徒刑10月、
    6 月，應執行有期徒刑1 年2 月確定，嗣其入監服刑後，經
    臺灣雲林地方法院以93年度聲字第885 號裁定假釋付保護管
    束，而於93年11月17日因保護管束期滿未經撤銷，視為徒刑
    執行完畢，此有臺灣高等法院被告前案紀錄表及臺灣彰化地
    方法院檢察署刑案資料查註紀錄表各1 份在卷可考。其於受
    有期徒刑執行完畢後，5 年以內故意再犯本件有期徒刑以上
    之罪，為累犯，應依刑法第47條第1 項規定，加重其刑。爰
    審酌被告素行非佳，正值青壯之年，不思循正當途徑獲取所
    需，僅因一時貪念，即任意竊取他人財物，侵害他人權益非
    微，及考量其所得財物之價值，坦承犯行之犯後態度等一切
    情狀，量處如主文所示之刑。末本件被告犯罪時間係在96年
    4 月24日以後，並不符合中華民國96年罪犯減刑條例所定之
    減刑要件，尚無依該條例規定予以減刑之餘地。
據上論斷，應依刑事訴訟法第273 條之1 第1 項、第299 條第1
項前段，刑法第321 條第1 項第3 款、第2 款、第47條第1 項，
判決如主文。
本案經檢察官蔡明達到庭執行職務。
中    華    民    國    97    年    10    月    27    日
                        刑事第四庭    法  官  林秉暉
以上正本證明與原本無異。
如不服本判決，應於判決送達後10日內，向本院提出上訴書狀，
上訴書狀應「敘述具體上訴理由」，並按他造當事人之人數附繕
本。「切勿逕送上級法院」。
告訴人或被害人對於判決如有不服具備理由請求檢察官上訴者，
其上訴期間之計算係以檢察官收受判決正本之日期為準。
中    華    民    國    97    年    10    月    30    日
                                      書記官  張清秀
附錄本案論罪科刑法條全文：
中華民國刑法第321條
（加重竊盜罪）
犯竊盜罪而有左列情形之一者，處6 月以上、5 年以下有期徒刑
：
一  於夜間侵入住宅或有人居住之建築物、船艦或隱匿其內而犯
    之者。
二  毀越門扇、牆垣或其他安全設備而犯之者。
三  攜帶兇器而犯之者。
四  結夥3人以上而犯之者。
五  乘火災、水災或其他災害之際而犯之者。
六  在車站或埠頭而犯之者。
前項之未遂犯罰之。


司法院資訊處製作；財團法人民間司法改革基金會備份。
